臺灣彰化地方法院民事裁定
111年度簡上字第8號
上  訴  人  黃永華  
            黃錫溫  
            黃海炳  
共      同
訴訟代理人  林亮宇律師
被  上訴人  梁清潭  
訴訟代理人  梁國棟  
            施廷勳律師
複  代理人  張幸茵律師
上列當事人間請求確認界址事件，上訴人對於民國110年9月23日
本院北斗簡易庭第一審判決(109年度斗簡字第295號)提起上訴，
上訴人並為訴之追加，本院就追加部分裁定如下：
    主  文
壹、上訴人黃永華、黃錫溫、黃海炳追加之訴駁回。
貳、追加之訴之訴訟費用由上訴人負擔。
    理  由
一、按對於簡易程序之第一審裁判，得上訴或抗告於管轄之地方
    法院，其審判以合議行之；當事人於前項上訴程序，為訴之
    變更、追加或提起反訴，致應適用通常訴訟程序者，不得為
    之；民事訴訟法第436條之1第1項、第2項定有明文。次按原
    告之訴，有下列各款情形之一，法院應以裁定駁回之，但其
    情形可以補正者，審判長應定期間先命補正：六、起訴不合
    程式或不備其他要件者；同法第249條第1項第6款亦有明文
    ；並依同法第436條之1第3項、第463條規定於簡易訴訟事件
    第二審程序準用之。
二、上訴人於本院聲明：
　㈠上訴人等人於原審起訴主張其共有之坐落於彰化縣○○鄉○○段0
    00地號、上訴人黃永華單獨所有之同段581地號之土地（下
    合稱系爭甲地），因與被上訴人所有之同段582地號土地（
    下稱系爭乙地）相毗鄰，前經彰化縣二林地政事務所分別於
    民國（下同）84年間測量定界及108年間實施土地重測後，
    土地界線南北向距離誤差約15公尺、東西向距離誤差約5公
    尺，使兩造對於系爭甲、乙地之界址始終爭執，嗣後卻遭原
    第一審判決兩地之界址為被上訴人所主張之界線，上訴人不
    服爰提起上訴。
　㈡因兩造於原第一審對於系爭甲、乙地之所有權範圍已另有爭
    執（如聲明所示），惟原審未闡明原告即上訴人應為訴之追
    加，致上訴人於系爭甲地上之地上物，有越界建築之風險，
    爰於鈞院第二審為訴之追加，並聲明：
　　確認上訴人就坐落於彰化縣○○鄉○○段000地號、581地號、58
    2地號土地之間，如附圖內政部國土測繪中心補充鑑定圖111
    年4月26日第0000000000號標示乙部分、丙部分、己部分土
    地之所有權存在。
三、經查：
　　上訴人為訴之聲明之追加，係針對系爭甲、乙地之所有權範
    圍為主張，該訴之聲明之追加，其訴訟標的價額為新臺幣（
    下同）819,891元（計算式：(813.19㎡＋95.14㎡＋2.66㎡)公告
    土地現值900元＝819,891元），惟本件為簡易訴訟程序之第
    二審，如准予追加，因已逾民事訴訟法第427條第1項所定50
    萬元以下者適用簡易程序之規定，則將致本件應適用通常訴
    訟程序，即與首揭民事訴訟法第436條之1第2項規定未合。
四、綜上所述，上訴人於本院所為訴之聲明之追加不合法，亦非
    屬得補正之情形，依首揭規定，應予駁回。
五、依民事訴訟法第436條之1第3項、第463條、第249條第1項第
    6款、第95條、第78條規定，裁定如主文。
中　　華　　民　　國　　111 　年　　8 　　月　　8 　　日
                  民事第四庭    法  官　王鏡明
                                法  官  謝仁棠
                                法  官  李言孫
以上正本係照原本作成。
不得抗告。　　　
中　　華　　民　　國　　111 　年　　8 　　月　　8 　　日
                                書記官  梁永慶